【裁判字號】    95,簡上,29
【裁判日期】    950328
【裁判案由】    贓物
【裁判全文】
臺灣板橋地方法院刑事判決              95年度簡上字第29號
上  訴  人  臺灣板橋地方法院檢察署檢察官
被      告  乙○○
上列上訴人因贓物案件，不服本院94年度簡字第5039號中華民國
94年11月11日第一審判決（聲請案號：94年度偵字第12818 號）
，提起上訴，本院管轄之第二審合議庭判決如下：
    主  文
上訴駁回。
    事實及理由
一、本案經本院審理結果，認第一審以被告乙○○所為係犯刑法
    第56條、第349 條第1 項之連續收受贓物罪，判處拘役五十
    九日，如易科罰金，以銀元三百元折算一日（一銀元折算為
    新臺幣三元），其認事用法均無違誤，量刑亦屬妥適，應予
    維持，並引用如附件所示第一審刑事簡易判決書記載之事實
    、證據及理由。
二、上訴意旨略以：告訴人甲○○係失竊女用皮包一只（內有現
    金新臺幣二千元、泰銖一千元、美元二百元、金鍊子一條、
    玉佩一只、信用卡、健保卡各三張及居留證一張等物），其
    中信用卡並經人盜刷（預借現金），告訴人損失甚重，原審
    僅量處被告拘役五十九日，顯屬過輕，等語。
三、按本件被告為有罪之陳述，核與證人即告訴人甲○○於警詢
    中之指述大致相符，並有「昇生金鑽珠寶」銀樓之金飾買賣
    登記簿三紙及監視器畫面翻拍照片五幀附卷可稽，是原審予
    以論罪科刑，其認事用法並無違誤。至量刑部分，本件被告
    所涉犯者為收受贓物罪，就告訴人甲○○所失竊物品部分，
    依現存證據僅能證明被告係收受其中之金鍊子一條，售予上
    開「昇生金鑽珠寶」銀樓所得之價款為新臺幣（下同）一千
    五百八十元，有上開金飾買賣登記簿在卷可按，至告訴人甲
    ○○其餘失竊物品及信用卡遭盜刷部分，尚無積極證據證明
    係被告所為或被告與行為人具有共犯關係，自難將此部分之
    犯行亦令被告承擔，而執此為由認原審量刑過輕。另告訴人
    甲○○聲請檢察官提起上訴狀中所提「昇生金鑽珠寶」銀樓
    僅以一千五百八十元之低價收購上開其重達一兩二錢餘之金
    鍊子，是否涉及贓物罪嫌等語，則係屬檢察官是否另案偵查
    之職權，並不影響本件被告乙○○收受贓物犯行之認定，附
    此敘明。是綜上所述，本院審酌被告為本案犯行前，僅有因
    施用毒品經觀察、勒戒之紀錄，素行尚非惡劣，犯罪之動機
    在於貪圖小利、犯罪手段、犯罪所得共計約六千元暨犯罪後
    坦承犯行之態度等一切情狀，認原審判處被告拘役五十九日
    ，如易科罰金，以銀元三百元折算一日，量刑亦屬妥適，上
    訴意旨為無理由，應駁回其上訴。
據上論斷，應依刑事訴訟第455 條之1 第1 項、第3 項、第368
條、第373 條，判決如主文。
本案經檢察官涂永欽到庭執行職務。
中    華    民    國    95    年    3     月    28    日
                刑事第十八庭  審判長法  官 李幼妃
                                    法  官 鄭燕璘
                                    法  官 張紹省
以上正本證明與原本無異。
本件不得上訴。
                                    書記官 周雅玲
中    華    民    國    95    年    3     月    28    日
附錄本案論罪科刑法條全文：
中華民國刑法第349 條第1 項
收受贓物者，處三年以下有期徒刑、拘役或五百元以下罰金。


司法院資訊處製作；財團法人民間司法改革基金會備份。
